【裁判字號】    97,簡上,1458
【裁判日期】    980220
【裁判案由】    毒品危害防制條例
【裁判全文】
臺灣板橋地方法院刑事判決            97年度簡上字第1458號
上  訴  人
即  被  告  乙○○
上列上訴人即被告因違反毒品危害防制條例案件，不服本院97年
度簡字第9403號，中華民國97年11月12日第一審判決（聲請簡易
判決處刑書：臺灣板橋地方法院檢察署97年度毒偵字第8143號）
提起上訴，本院第二審合議庭判決如下：
    主      文
上訴駁回。
    事實及理由
一、被告乙○○經合法傳喚，無正當理由不到庭，爰依刑事訴訟
    法第371 條之規定，不待其陳述逕行判決。
二、經本院審理結果，認原審判決之認事、用法、量刑均無不當
    ，應予維持，並引用附件第一審刑事簡易判決書（含聲請簡
    易判決處刑書）關於事實、證據及理由之記載。
三、被告坦承犯行，惟以深知懊悔為由，請求從輕量刑，而具狀
    提起上訴。然查：被告前於民國94年間，因施用第二級毒品
    案件，經本院裁定施予觀察勒戒、強制戒治，復於97年1 月
    6 日因施用第二級毒品案件，經本院以97年度易字第735 號
    判處有期徒刑4 月，並於97年5 月22日確定在案，應深知施
    用毒品為法所禁止之行為，竟於97年8 月6 日再為本案施用
    第二級毒品犯行，顯見其不知悔改。本院復審酌其犯罪之動
    機、目的、手段均不可取，非但危害自己身心健康，同時造
    成社會問題，惟考量其於警詢、偵查均能坦承犯行，犯後態
    度良好，及其素行等一切情況，認原審量處被告有期徒刑4
    月，核屬適當。則被告未具體指摘原判決有何量刑失當之處
    ，僅以深知懊悔為由請求從輕量刑，而提起上訴，自非可採
    ，應予駁回。
四、據上論斷，應依刑事訴訟法第455 條之1 第3 項、第368 條
    、第371 條、第373 條，判決如主文。
本案經檢察官彭聖斐到庭執行職務。
中    華    民    國    98    年    2     月    20    日
                  刑事第十庭  審判長法  官  彭全曄
                                    法  官  陳正昇
                                    法  官  洪珮婷
以上正本證明與原本無異。
不得上訴。
                                    書記官  陳永訓
中    華    民    國    98    年    2     月    20    日
────────────────────────────
附件：
臺灣板橋地方法院刑事簡易判決
聲  請  人  臺灣板橋地方法院檢察署檢察官
被      告  乙○○  男  37歲（民國○○年○○月○○日生）
                    身分證統一編號：Ｚ000000000號
                    住臺北縣永和市○○街102號
上列被告因違反毒品危害防制條例案件，經檢察官聲請以簡易判
決處刑（97年度毒偵字第8143號），本院判決如下：
    主  文
乙○○施用第二級毒品，處有期徒刑肆月，如易科罰金，以新臺
幣壹仟元折算壹日。
    事實及理由
一、本件犯罪事實及證據、所犯法條均引用如附件之檢察官聲請
    簡易判決處刑書所載。
二、依刑事訴訟法第449 條第1 項前段、第3 項、第454 條第2
    項，毒品危害防制條例第10條第2 項，刑法第11條前段、第
    41條第1 項前段，逕以簡易判決處刑如主文。
三、如不服本判決，得自收受送達之日起10日內向本院提出上訴
    狀，上訴於本院第二審合議庭（須附繕本）。
中    華    民    國    97    年    11    月    12    日
                    刑事第二十二庭  法  官  徐  蘭  萍
臺灣板橋地方法院檢察署檢察官聲請簡易判決處刑書
                                    97年度毒偵字第8143號
    被      告  乙○○  男  37歲（民國○○年○○月○○日生）
                        籍設臺北縣永和市○○街102號
                        （現因另案於臺北看守所執行中）
                        國民身分證統一編號：Ｚ000000000號
上列被告因違反毒品危害防制條例案件，業經偵查終結，認為宜
以簡易判決處刑，茲將犯罪事實及證據並所犯法條分敘如下：
          犯罪事實
一、乙○○前於民國94年間因施用毒品案件，經臺灣板橋地方法
    院以94年度毒聲字第116 號裁定觀察勒戒，嗣經認有繼續施
    用毒品傾向，再由同院以94年度毒聲字第429 號裁定令入戒
    治處所施以強制戒治，於94年11月10日認已無繼續戒治必要
    而執行完畢出監，並由本署檢察官以94年度戒毒偵字第439
    號為不起訴處分確定；復於97年間因施用毒品案件，經臺灣
    板橋地方法院以97年度易字第735 號判決處有期徒刑4 月，
    於97年5 月22日確定，現正執行中（不構成累犯）。詎仍不
    知悔改，明知甲基安非他命係毒品危害防制條例第2 條第2
    項第2 款所定之第二級毒品，依法不得施用、持有，竟於上
    開強制戒治執行完畢後5 年內，基於施用第二級毒品甲基安
    非他命之犯意，於97年8 月6 日12時許，在臺北縣永和市○
    ○街102 號住處，以吸食器燒烤煙霧施用甲基安非他命1 次
    。嗣乙○○因另案通緝為警於97年8 月8 日20時許，在臺北
    縣永和市○○路198 號逮捕，經警採尿送驗結果，檢體呈甲
    基安非他命陽性反應，始悉上情。
二、案經臺北縣政府警察局永和分局報告偵辦。
            證據並所犯法條
一、上開事實，業據被告乙○○迭於警詢及本署偵查中均坦承不
    諱，且被告為警查獲時所採集之尿液經送臺灣檢驗科技股份
    有限公司檢驗結果，呈甲基安非他命類陽性反應，此有該公
    司濫用藥物尿液檢驗報告乙紙在卷足稽。又安非他命經口服
    投與後約百分之70於24小時內自尿中排出，約百分之90於96
    小時內自尿水中排出，由於目前國內尿液中甲基安非他命之
    檢驗為鑑定其是否呈陽性反應尚未定其含量，且甲基安非他
    命成分之檢出與其投與方式、投與量、個人體質、採尿時間
    與檢測儀器之精密等諸多因素有關，因此僅憑尿液中呈現安
    非他命陽性反應，並無法確切推算吸用時間距採集時間之長
    短，惟依上述資料推算，最長可能不會超過4 日，業經行政
    院衛生署藥物食品檢驗局81年2 月8 日（81）藥檢壹字第11
    56號函公告在案，被告經警所採之尿液，經送驗結果，呈甲
    基安非他命類陽性反應，有如前述，足見被告在經警採尿前
    之96小時內某時點，曾有施用第二級毒品甲基安非他命之事
    實。又被告前於94年間因施用毒品案件，經臺灣板橋地方法
    院以94年度毒聲字第116 號裁定觀察勒戒，嗣經認有繼續施
    用毒品傾向，再由同院以94年度毒聲字第429 號裁定令入戒
    治處所施以強制戒治，於94年11月10日認已無繼續戒治必要
    而執行完畢出監，並由本署檢察官以94年度戒毒偵字第439
    號為不起訴處分確定之事實，有本署刑案資料查註記錄表在
    卷足憑。綜上，被告犯嫌應堪認定。
二、核被告所為，係犯毒品危害防制條例第10條第2 項之施用第
    二級毒品罪嫌。
三、依刑事訴訟法第451條第1項聲請逕以簡易判決處刑。
    此    致
臺灣板橋地方法院
中    華    民    國    97    年    10    月    7     日
                              檢  察  官  甲  ○  ○
附錄本案所犯法條全文
毒品危害防制條例第10條第2項
施用第一級毒品者，處6 月以上5 年以下有期徒刑。
施用第二級毒品者，處3 年以下有期徒刑。


司法院資訊處製作；財團法人民間司法改革基金會備份。
